【裁判字號】    95,訴,46
【裁判日期】    950227
【裁判案由】    違反毒品危害防制條例
【裁判全文】
臺灣花蓮地方法院刑事判決                95年度訴字第46號
公  訴  人  臺灣花蓮地方法院檢察署檢察官
被      告  甲○○
上列被告因違反毒品危害防制條例案件，經檢察官提起公訴（94
年度毒偵字第711號、95年度偵字第482號），由本院合議庭裁定
改依簡式審判程序審理，並判決如下：
    主  文
甲○○施用第壹級毒品，處有期徒刑捌月。
    事  實
一、甲○○前因施用毒品案件，經臺灣花蓮地方法院（下稱本院
    ）裁定送觀察、勒戒後，認無繼續施用毒品之傾向，由臺灣
    花蓮地方法院檢察署檢察官於民國88年1月7日以87年度偵緝
    字第95號為不起訴處分確定；復因於89年間施用第1、2級毒
    品案件，經本院裁定送觀察、勒戒後，認有繼續施用毒品之
    傾向，由臺灣花蓮地方法院檢察署檢察官以89年度毒偵字第
    27 號提起公訴，經本院於89年5月17日以89年度訴字第125
    號判處應執行有期徒刑10月確定（強制戒治部分，先經法院
    裁定停止戒治付保護管束，此間則因一再施用毒品，先後經
    裁定撤銷停止戒治繼續戒治、裁定延長戒治期間及免除繼續
    戒治，最後一併於92年3月7日免予繼續戒治執行完畢出所）
    ；再於90年間因施用第2級毒品案件，經本院於90年11月20
    日以90年度易緝字第52號判處有期徒刑7月確定；另於91年
    間因施用第1、2級毒品案件，再經本院於91年9月20日以91
    年度訴字第199號判處應執行有期徒刑1年4月，於91年10 月
    11日確定後，甫於93年11月11日縮短刑期假釋出獄，目前仍
    在假釋中（以上不構成累犯），猶不知悔改，復基於施用第
    1級毒品之犯意，於94年6月14日10時55分採尿前26小時內某
    時，在台南縣歸仁鄉南保村一帶，以針筒注射接續2、3次之
    方式，施用第1級毒品海洛因1次，嗣於94年6月14日10時55
    分許，經臺灣花蓮地方法院檢察署觀護人採尿送驗之結果，
    呈嗎啡陽性反應，始查悉上情。
二、案經臺灣花蓮地方法院檢察署觀護人自動檢舉後由檢察官偵
    查起訴。
    理  由
一、上開犯罪事實，業經被告甲○○於本院審理時自白不諱，並
    有臺灣花蓮地方法院檢察署受保護管束人尿液檢體監管紀錄
    表、慈濟大學濫用藥物檢驗中心檢驗總表及財團法人佛教慈
    濟綜合醫院94年08月08日（94）慈醫文字第001879號函各1
    份附卷可資佐證，足認被告自白與事實相符。再被告有事實
    欄所示之施用毒品前科，亦有臺灣高等法院被告前案紀錄表
    、臺灣高等法院在監在押全國紀錄表各1份在卷可參，是被
    告於強制戒治執行完畢後，5年內再犯本件施用毒品之罪，
    其事證明確，應依法論科。
二、海洛因經注射或吸入人體後，約百分之80於24小時內自尿
    中排出，一般而言，尿液中能否驗出嗎啡陽性反應與其投與
    量、投與途徑、採尿時間、個人體質及檢測方法之靈敏度有
    關，國內曾有文獻報導注射6毫克之海洛因鹽酸鹽，其代謝
    物嗎啡之平均可檢出時限約為26小時，業經行政院衛生署藥
    物食品檢驗局於81年9月8日以藥檢壹字第811488 5號函述綦
    詳，是本件被告尿液檢體經鑑驗出被告尿液有鴉片類之嗎啡
    陽性反應，堪信被告於前述採集尿液檢體前約「26小時」內
    之某時，確有上述施用毒品海洛因之犯行自明。
三、按海洛因係毒品危害防制條例第2 條第2 項第1 款所稱之第
    1級毒品，是核被告所為，係犯上開條例第10條第1項之施用
    第1級毒品罪。爰審酌被告有事實欄所載多次違反毒品危害
    防制條例之前科，素行不佳，除先後歷經觀察、勒戒及強制
    戒治等戒毒之療程，並經法院一再判處罪刑，猶未能戒除毒
    品之誘惑，僅因生活上稍有不如意，即又輕易沾染施用毒品
    之劣習，戕害身心匪淺，惡性不輕，惟其事發後自始坦承犯
    行，並深切自我檢討，頗具悔意，且犯後態度尚佳等一切情
    狀，量處如主文所示之刑，以資警惕。
四、末按「除被告所犯為死刑、無期徒刑、最輕本刑為3年以上
    有期徒刑之罪或高等法院管轄第一審案件者外，於前條第1
    項程序進行中，被告先就被訴事實為有罪之陳述時，審判長
    得告知被告簡式審判程序之旨，並聽取當事人、代理人、辯
    護人及輔佐人之意見後，裁定進行簡式審判程序。」刑事訴
    訟法第273條之1第1項定有明文。查本件被告所犯毒品危害
    防制條例第10條第1項之施用第1級毒品罪，其法定刑為6月
    以上5年以下有期徒刑，非最輕本刑為3年以上有期徒刑之罪
    ，且被告於本院95年2月23日準備程序進行中，復就被訴之
    事實為有罪之陳述，經告知被告簡式審判程序之旨，被告及
    公訴人對於本件改依簡式審判程序審理均表示同意，是本院
    即依前揭刑事訴訟法規定，裁定本件進行簡式審判程序，附
    此敘明。
據上論斷，應依刑事訴訟法第273條之1第1項、第299條第1項前
段，毒品危害防制條例第10條第1項，判決如主文。
本案經檢察官李殷財到庭執行職務。
中    華    民    國    95    年    2     月  27    日
                     臺灣花蓮地方法院刑事第三庭
                                 法  官  楊仲農
上列正本證明與原本無異。
如對本判決不服，應於送達後10日內，向本院提出上訴狀。（應
抄附繕本）
                                 書記官
中    華    民    國    95    年    2     月  27    日
附錄所犯法條全文：
毒品危害防制條例第10條：
施用第一級毒品者，處六月以上五年以下有期徒刑。
施用第二級毒品者，處三年以下有期徒刑。


司法院資訊處製作；財團法人民間司法改革基金會備份。
